【裁判字號】    98,訴,2069
【裁判日期】    981020
【裁判案由】    給付貨款
【裁判全文】
臺灣臺中地方法院民事判決              98年度訴字第2069號
原      告    立圓股份有限公司
法定代理人    乙○○
訴訟代理人    邱華南  律師
              林坤賢  律師
複代理人      丙○○
被      告    升力企業股份有限公司
法定代理人    丁○○
被      告    立盟營造有限公司
兼法定代理人  甲○○
被      告    吳玉真即柏威工程行
上列當事人間請求給付貨款事件，於民國98年10月6日言詞辯論
終結，本院判決如下：
    主      文
被告升力企業股份有限公司應給付原告新臺幣佰壹拾萬肆仟
貳佰伍拾元，及自民國九十八年四月二十日起至清償日止，按週
年利率百分之五計算之利息。
被告立盟營造有限公司、甲○○應連帶給付原告新臺幣壹佰柒拾
柒萬壹仟貳佰伍拾元，及自民國九十八年四月二十三日起至清償
日止，按週年利率百分之六計算之利息。
被告吳玉真應給付原告新臺幣壹佰拾陸萬仟元，及自民國九
十八年四月三十日起至清償日止，按週年利率百分之六計算之利
息。
訴訟費用由被告升力企業股份有限公司負擔二分之一，被告立盟
營造有限公司、甲○○連帶負擔四分之一，被告吳玉真負擔四分
之一。
本判決於原告以新臺幣壹佰零伍萬元供擔保後，得假執行。但被
告吳玉真如以新臺幣壹佰拾陸萬仟元為原告預供擔保後，得
免為假執行。
    事實及理由
一、程序事項之說明：
    被告升力企業股份有限公司、立盟營造有限公司、甲○○均
    未於言詞辯論期日到場，核無民事訴訟法第386條各款所列
    情形，應依原告之聲請，由其一造辯論而為判決。
二、兩造之主張：
  (一)原告起訴主張：被告升力公司係從事沙石、磁磚、水泥、磚
    瓦及預拌混凝土等建材買賣業，其自民國97年10月起至97年
    12月31日止，向訴外人華中興業股份有限公司進貨購買水泥
    1,200噸，價金合計為新台幣（下同）3,134,250元，訴外人
    華中公司已經依約將買賣標的物全數交付被告升力公司收受
    完畢，且經其確認無誤，被告升力公司並交付訴外人華中公
    司由被告立盟公司簽發、被告甲○○背書之如附表編號1、2
    所示之支票2紙，金額各計1,771,250元，及交付訴外人華中
    公司由被告吳玉真簽發如附表編號3所示支票1紙，金額為1,
    363,000元，惟各該支票屆期經提示後，均遭退票，而未獲
    付款。嗣訴外人華中公司已將系爭債權讓與原告，並將支票
    交付原告收受，且債權讓與事亦已通知被告升力公司。爰依
    買賣及票據之法律關係，提起本件訴訟。並聲明：
    1.被告升力公司應給付原告3,134,250元，及自98年4月20日
      起至清償日止，按週年利率5%計算之利息。
    2.被告立盟公司、甲○○應連帶給付原告1,771,250元，及
      自98年4月23日起至清償日止，按週年利率6%計算之利息
      。
    3.被告吳玉真應給付原告1,363,000元，及自98年4月30日起
      至清償日止，按週年利率6%計算之利息。
    4.願供擔保為假執行之宣告。
  (二)被告吳玉真則以：不爭執系爭票據之真正，然該支票是被告
    升力公司之法定代理人丁○○向被告吳玉蘭借的等語資為抗
    辯。並聲明：
    1.原告之訴及假執行之聲請均駁回。
    2.如受不利之判決，願供擔保免為假執行。
  (三)被告升力公司、立盟公司、甲○○均未於言詞辯論期日到場
    ，亦未提出準備書狀作何聲明或陳述。
三、得心證之理由：
  (一)按當事人對於他造主張之事實，於言詞辯論時不爭執者，視
    同自認；當事人對於他造主張之事實，已於相當時期受合法
    之通知，而於言詞辯論期日不到場，亦未提出準備書狀爭執
    者，準用第一項之規定，民事訴訟法第280條第 1項、第3項
    分別定有明文。查原告主張被告升力公司自97年10月起至97
    年12月31日止，向訴外人華中公司購買水泥1,200噸，價金
    合計為3,134,250元，被告升力公司並交付訴外人華中公司
    由被告立盟公司簽發、被告甲○○背書之如附表編號1、2所
    示之支票2紙，及交付訴外人華中公司由被告吳玉真簽發如
    附表編號3所示支票1紙，且支票屆期經提示，均未獲付款；
    嗣訴外人華中公司已將系爭債權讓與原告，並已通知被告升
    力公司等事實，業據原告提出被告升力公司確認書、如附表
    所示支票及退票理由單、債權讓與契約書、存證信函及掛號
    郵件收件回執等為證。且被告吳玉真並不爭執如附表編號3
    所示支票之真正，雖其抗辯該支票是被告升力公司之法定代
    理人丁○○所借用者等語，然該支票既為真正，被告吳玉真
    即應負發票人責任；另被告升力公司、立盟公司、甲○○均
    受本院相當時期合法之通知，於言詞辯論期日既未到場，復
    未提出任何書狀爭執，依前揭規定，亦應視同自認。是本件
    經本院調查證據結果，堪信原告之主張為真實。
  (二)按買受人對於出賣人，有交付約定價金及受領標的物之義務
    ，民法第367條定有明文。又在票據上簽名者，依票上所載
    文義負責；另支票發票人應照支票文義擔保支票之支付；又
    執票人向支票債務人行使追索權時，得請求自為付款提示日
    起之利息，如無約定利率者，依年利6釐計算，票據法第5條
    第1項、第126條及第133條分別定有明文。另支票背書人依
    票據法第144條準用第39條、第29條規定，亦應照支票文義
    擔保付款之責。經查，本件訴外人華中公司既已依約將買賣
    之標的物全部交付被告升力公司受領完畢，而被告升力公司
    迄未給付價金，經訴外人華中公司將其對被告升力公司之債
    權讓與原告後，原告依買賣之法律關係請求被告升力公司給
    付價金，即屬有據。又原告執有被告立盟公司所簽發、被告
    甲○○背書如附表編號1、2所示之支票及被告吳玉真所簽發
    如附表編號3所示支票，屆期提示未獲付款，是原告本於票
    據之法律關係，請求被告立盟公司、甲○○、吳玉真分別給
    付票款，亦非無據。
  (三)綜上所述，原告依買賣及票據之法律關係，請求1.被告升力
    公司應給付原告3,134,250元，及自98年4月20日起至清償日
    止，按週年利率5%計算之利息。2.被告立盟公司、甲○○應
    連帶給付原告1,771,250元，及自98年4月23日起至清償日止
    ，按週年利率6%計算之利息。3.被告吳玉真應給付原告1,36
    3,000元，及自98年4月30日起至清償日止，按週年利率6%
    計算之利息，為有理由，應予准許。
  (四)原告及被告吳玉真分別陳明願供擔保請准宣告假執行及免為
    假執行，經核並無不合，爰各酌定相當之擔保金額，併准許
    之。
四、本件事證已臻明確，兩造其餘攻擊防禦方法及所舉證據，經
    審酌結果，與本件判決結論均無影響，爰不一一論述，附此
    敘明。
五、據上論結，本件原告之訴為有理由，依民事訴訟法第385條
    第1項前段、第78條、第85條第1項、第2項、第390條第2項
    、第392條第2項，判決如主文。
中    華    民    國    98    年    10    月    20    日
                  民事第三庭    法  官  林源森
┌───────────────────────────────────────────────────────┐
│支票附表：                                                                                  98年度訴字第2069號│
├──┬─────────┬─────────┬───────────┬────────┬────────┬──┤
│編號│  發    票    人  │  付    款    人  │發        票        日│ 票  面  金  額 │ 支  票  號  碼 │備考│
│    │                  │                  │                      │   （新臺幣）   │                │    │
├──┼─────────┼─────────┼───────────┼────────┼────────┼──┤
│001 │立盟營造有限公司  │臺灣土地銀行南台中│98年4月23日           │1,300,000元     │DR0000000       │沈玉│
│    │                  │分行              │                      │                │                │蘭背│
│    │                  │                  │                      │                │                │書  │
├──┼─────────┼─────────┼───────────┼────────┼────────┼──┤
│002 │立盟營造有限公司  │臺灣土地銀行南台中│98年5月31日           │471,250元       │DR0000000       │沈玉│
│    │                  │分行              │                      │                │                │蘭背│
│    │                  │                  │                      │                │                │書  │
├──┼─────────┼─────────┼───────────┼────────┼────────┼──┤
│003 │柏威工程行吳玉真  │臺中商業銀行東勢分│98年4月30日           │1,363,000元     │THA0000000      │    │
│    │                  │行                │                      │                │                │    │
└──┴─────────┴─────────┴───────────┴────────┴────────┴──┘
以上正本係照原本作成。
如對本判決上訴，須於判決送達後20日內向本院提出上訴狀（須
附繕本）。
中    華    民    國    98    年    10    月    20    日
                                書記官  李國敬


司法院資訊處製作；財團法人民間司法改革基金會備份。
